臺灣臺中地方法院刑事裁定
111年度毒聲字第750號
聲  請  人  臺灣臺中地方檢察署檢察官
被      告  羅洲鋒



上列被告因違反毒品危害防制條例案件（111年度毒偵字第1535
號），經檢察官聲請送觀察、勒戒，本院裁定如下：
    主    文
甲○○施用第二級毒品，應送勒戒處所觀察、勒戒，其期間不得逾
貳月。
    理    由
一、聲請意旨略以：被告甲○○於民國109年12月30日0時7分許為
    警採尿前回溯96小時內之某時許，在不詳地點，以不詳方式
    ，施用第二級毒品甲基安非他命1次。嗣於109年12月30日0
    時7分許採集其尿液送驗，結果呈甲氧基甲基安非他命陽性
    反應，始悉上情。爰依毒品危害防制條例第20條第1項規定
    ，聲請裁定將被告送勒戒處所觀察、勒戒等語。
二、按犯第十條之罪者，檢察官應聲請法院裁定，或少年法院（
    地方法院少年法庭）應先裁定，令被告或少年入勒戒處所觀
    察、勒戒，其期間不得逾二月。觀察、勒戒後，檢察官或少
    年法院（地方法院少年法庭）依據勒戒處所之陳報，認受觀
    察、勒戒人無繼續施用毒品傾向者，應即釋放，並為不起訴
    之處分或不付審理之裁定；認受觀察、勒戒人有繼續施用毒
    品傾向者，檢察官應聲請法院裁定或由少年法院（地方法院
    少年法庭）裁定令入戒治處所強制戒治，其期間為六個月以
    上，至無繼續強制戒治之必要為止。但最長不得逾一年。依
    前項規定為觀察、勒戒或強制戒治執行完畢釋放後，三年後
    再犯第十條之罪者，適用前二項之規定。受觀察、勒戒或強
    制戒治處分之人，於觀察、勒戒或強制戒治期滿後，由公立
    就業輔導機構輔導就業，毒品危害防制條例第20條定有明文
    。
三、訊據被告矢口否認有何施用第二級毒品犯行，辯稱：伊有施
    用愷他命，沒有施用其他毒品云云（見臺中地檢署110年度
    毒偵字第1222號卷〈下稱毒偵卷〉第24頁）。惟查：
（一）被告經警採集之尿液送驗後，檢出甲氧基甲基安非他命陽
      性反應，有勘察採(驗)證同意書、臺中市政府警察局保安
      警察大隊委託鑑驗尿液代號與真實姓名對照表、正修科技
      大學超微量研究科技中心尿液檢驗報告各1紙附卷得佐（
      見毒偵卷第37頁至第41頁），是被告為警所採集之尿液送
      驗結果，確含第二級毒品成分之事實，堪以認定。
（二）按人體代謝原理，施用毒品後經尿液排出之時間，依施用
      量之多寡、施用者之年齡、性別及代謝功能不同而有所差
      異，一般而言，施用者在施用毒品後48小時內所排泄之尿
      液，均有可能被檢出毒品經人體代謝後之物質，且若經常
      或大量施用，則毒品經代謝後之物質由尿液排出時間約可
      延長至96小時。又按GC/MS（氣相層析質譜儀）檢驗法，
      為目前最常採用測試嫌疑人有無施用毒品之確認方法，蓋
      在良好的操作條件下，以氣相層析質譜儀作藥物及其代謝
      產物之定性及定量分析，將可排除偽陽性之可能，幾乎不
      會有偽陽性反應產生，此有行政院國軍退除役官兵輔導委
      員會臺北榮民總醫院83年4月7日（83）北總內字第03059
      號函可資參照。參以前揭函釋內容，足認被告確有在採尿
      前96小時內之某時，在不詳處所，以不詳之方式，施用第
      二級毒品犯行，被告辯稱未施用第二級毒品云云，自難採
      信。
（三）被告前未曾因施用毒品進行觀察勒戒，有臺灣高等法院被
      告前案紀錄表附卷可參。聲請人依毒品危害防制條例所為
      本件聲請，核屬有據，應予准許。
四、爰依毒品危害防制條例第20條第1項，觀察勒戒處分執行條
    例第3條第1項，裁定如主文。
中　　華　　民　　國　　111 　年　　7 　　月　　26　　日
               刑事第十八庭  法  官  張美眉
以上正本證明與原本無異。
如不服本裁定，應於收受送達後5日內向本院提出抗告狀。（應
附繕本）
                             書記官  賴惠美  
中　　華　　民　　國　　111 　年　　7 　　月　　26　　日